---
title: "Análisis Numérico- Laura Jimenez - Sebastián Gutierrez - Paula Sánchez"
output:
  html_notebook: default
  pdf_document: default
editor_options: 
  chunk_output_type: inline
---
##Ejercicios
inatalar
```{r}
library(Rlinsolve)
library(pracma)
library(Matrix)
```


1. Para el siguiente ejercico, instale el paquete "pracma"   
```{r}
install.packages("Rlinsolve")
```

a. Revise las siguientes funciones con la matriz del ejercicio 2, que puede decir acerca de su funcionamiento 

Funciones
Eye: Esta función recibe el tamaño de una matriz (nxn) y retorna la matriz identidad.

Ones: Esta función recibe el tamaño de una matriz (nxn) y retorna la matriz de ese mismo tamaño con 1 en cada posición.

Zeros: Esta función recibe el tamaño de una matriz (nxn) y retorna la matriz de ese mismo tamaño con 0 en cada posición.

b. Evalue la matriz de transición para el método $\textbf{SOR}$  
```{r,echo=T}

A = matrix(c(-8.1, -7, 6.123, -2, -1, 4,
-3, -1, 0, -1, -5, 0.6,
-1, 0.33, 6, 1/2), nrow=4, byrow=TRUE)

n=4

D1<-eye(n, m = n)
D2<-ones(n, m = n)
D3<-zeros(n, m = n)

# T =(I + ωD-1L)-1( I -ωD-1S)
I= D1
S = (upper.tri(A, diag=FALSE)*A) + D
L = lower.tri(A, diag=FALSE)*A
D = D1*A
Di = inv(D)
w = 0

A1 = L + S
A1
A

T = inv(I + w*(Di*L)) * (I - w*(Di*S))
T


```
2. Dada la siguiente matriz, utilice las funciones del paquete para descomponer la matriz $A=L+D+U$, recuerde que esta descomposición es la del metodo de (Jacobi). Verifique su respuesta    
Adicionalmente, verifique si A es simétrica, si A es diagonalmente dominante
```{r, echo=FALSE}
A = matrix(c(-8.1, -7, 6.123, -2, -1, 4,
-3, -1, 0, -1, -5, 0.6,
-1, 0.33, 6, 1/2), nrow=4, byrow=TRUE)
A

U = upper.tri(A, diag=FALSE)*A
L = lower.tri(A, diag=FALSE)*A
D = D1*A

A2 = U + L + D
A2

if(A == A2)
  cat("\n Son matrices iguales")

TA = t(A)
if (TA == A)
  cat ("\n La matriz es simétrica")

```
b. Utilice la función itersolve(A, b, tol , method = "Gauss-Seidel") y solucionar el sistema asociado a la matriz $A$ con $b=[1.45,3,5.12,-4]^{t}$ con una tolerancia de $1e^-9$
c. Genere las iteraciones del método de Jacobi, calcular error relativo para cada iteracion y comparar la solución con el método de Gauss-Seidel  d. Encuentre la matriz de transición y el radio espectral   

3. Sea el sistema $AX=b$ con tol= e^-8  
 a. Implemente una función en R para que evalue las raíces del polinomio característico asociado a la matriz $A$  
 b. Use el teorema de convergencia para determinar cuál método iterativo es más favorable.  
 c. Evalue la matriz de transición para cada caso y en el caso del método de relajación determine el valor óptimo de $\omega$  
 d. Teniendo en cuenta lo anterior resolver el sistema  

```{r, echo=T}
A = matrix(c(4, -1, -1, -1, -1, 4,
-1, -1, -1, -1, 4, -1,
-1, -1, -1, 4), nrow=4, byrow=TRUE)
A
b = c(1.11111, 5, 1.5,-2.33)
b
```
d Comparar con la solución por defecto   
e. Evaluar el número de condición de la matriz A  
f. Evaluar el efecto en la solución si la entradad $a_{11}=4.01$
```{r,echo=T}
solucion<- solve(A,b)

```
3. 
a. Pruebe el siguiente algoritmo con una matriz $A_{3}$, modifiquelo para que $a_{ii}=0$ para todo $i$
```{r, echo=T}
tril1 <- function(M, k = 0) {
if (k == 0) {
M[upper.tri(M, diag = FALSE)] <- 0
} else {
M[col(M) >= row(M) + k + 1] <- 0
}
return(M)
}
```
b. Implemente una función en R para que dada una matriz $A$ se obtenga una matriz diagonal $D$, donde en la diagonal estan los mismo elementos de A   

4. Cree una función que cuente el número de multiplicaciones en el método directo de Gauss-Jordan, para resolver un sistema de $n$ ecuaciones y pruebelo para $n=5$

5. Dado el siguiente sistema:

    $2x-z=1$                                                                                
    $\beta$x+2y-z=2                                                                         
    $-x+y+$\alpha$z=1$

a. Encuentre el valor de $\alpha$ y $\beta$ para asegura la convergencia por el método de Jacobi  
b. Genere una tabla que tenga 10 iteraciones, del método de Jacobi con vector inicial $x_{0}=[1,2,3]^t$  
c. Grafique cada ecuación y la soñlución   

6. Instalar el paquete Matrix y descomponga la matriz $A$ (del punto dos) de la forma $LU$ y la factorizarla como $A=QR$   

7.
a. Determinar numéricamente la intersección entre la circunferencia $x^2 + y^2 = 1$ y la recta $y = x$. Usamos una aproximación inicial $(1,1)$. Utilice el pauqte BB y  la función BBsolve() del paquete,grafique la solución  
b Analizar y comentar el siguinte código
```{r, echo=T}
trigexp = function(x) {
n = length(x)
F = rep(NA, n)
F[1] = 3*x[1]^2 + 2*x[2] - 5 + sin(x[1] - x[2]) * sin(x[1] + x[2])
tn1 = 2:(n-1)
F[tn1] = -x[tn1-1] * exp(x[tn1-1] - x[tn1]) + x[tn1] *
( 4 + 3*x[tn1]^2) + 2 * x[tn1 + 1] + sin(x[tn1] -
x[tn1 + 1]) * sin(x[tn1] + x[tn1 + 1]) - 8
F[n] = -x[n-1] * exp(x[n-1] - x[n]) + 4*x[n] - 3
F
}
n = 10000
p0 = runif(n) # n initial random starting guesses
sol = BBsolve(par=p0, fn=trigexp)
sol$par
```
8. Demuestre y realice varias pruebas que la matriz de transición por el método de Gauss-Seidel esta dada por $T=(-D^{-1}U)(I+LD^{-1})^{-1}$
