---
title: "Análisis Numérico- Laura Jimenez - Sebastián Gutierrez - Paula Sánchez"
output:
  html_document:
    df_print: paged
  pdf_document: default
  html_notebook: default
editor_options:
  chunk_output_type: inline
---
##Ejercicios
instalar
```{r}
library(Rlinsolve)
library(pracma)
library(Matrix)
library(BB)
```


1. Para el siguiente ejercico, instale el paquete "pracma"   
```{r}
install.packages("Rlinsolve")
install.packages("pracma")
install.packages("BB")
```

a. Revise las siguientes funciones con la matriz del ejercicio 2, que puede decir acerca de su funcionamiento 

Funciones
Eye: Esta función recibe el tamaño de una matriz (nxn) y retorna la matriz identidad.

Ones: Esta función recibe el tamaño de una matriz (nxn) y retorna la matriz de ese mismo tamaño con 1 en cada posición.

Zeros: Esta función recibe el tamaño de una matriz (nxn) y retorna la matriz de ese mismo tamaño con 0 en cada posición.

b. Evalue la matriz de transición para el método $\textbf{SOR}$  
```{r,echo=T}

A = matrix(c(-8.1, -7, 6.123, -2, -1, 4,
-3, -1, 0, -1, -5, 0.6,
-1, 0.33, 6, 1/2), nrow=4, byrow=TRUE)


n=4

D1<-eye(n, m = n)
D2<-ones(n, m = n)
D3<-zeros(n, m = n)

# T =(I + ωD-1L)-1( I -ωD-1S)
I= D1
S = (upper.tri(A,diag = FALSE)+D1)*A
L = lower.tri(A, diag=FALSE)*A
D = D1%*%A
Di = inv(D)
w = 1

A1 = L + S

T = inv(I + w*(Di%*%L)) %*% (I - w*(Di%*%S))
print(T)



```
2. Dada la siguiente matriz, utilice las funciones del paquete para descomponer la matriz $A=L+D+U$, recuerde que esta descomposición es la del metodo de (Jacobi). Verifique su respuesta    
Adicionalmente, verifique si A es simétrica, si A es diagonalmente dominante
```{r, echo=FALSE}
A = matrix(c(-8.1, -7, 6.123, -2, -1, 4,
-3, -1, 0, -1, -5, 0.6,
-1, 0.33, 6, 1/2), nrow=4, byrow=TRUE)
A

U = upper.tri(A, diag=FALSE)%*%A
L = lower.tri(A, diag=FALSE)%*%A
D = D1%*%A

A2 = U + L + D
A2

if(all(A == A2))
  cat("\n Son matrices iguales")

TA = t(A)
if(all(TA == A))
  cat ("\n La matriz es simétrica")


DDominant <- function(A,n) 
{
  D <- eye(n,n)%*%A
  M <- A-D
  d = sum(abs(D))
  a = sum(abs(M))
  if (d >= a)
  {
    cat ("\n La matriz es dominante")
  }
  else 
  {
    cat ("\n La matriz no es dominante")
  }
}


DDominant(A, n)

  

```
b. Utilice la función itersolve(A, b, tol , method = "Gauss-Seidel") y solucionar el sistema asociado a la matriz $A$ con $b=[1.45,3,5.12,-4]^{t}$ con una tolerancia de $1e^-9$
```{r}
b = c(1.45,3,5.12,-4)

tol <- 1e-9
itersolve(A, b, x0 = NULL, tol , method = "Gauss-Seidel")

```

c. Genere las iteraciones del método de Jacobi, calcular error relativo para cada iteracion y comparar la solución con el método de Gauss-Seidel  
d. Encuentre la matriz de transición y el radio espectral
```{r}
#Matrices necesarias
A = matrix(c(-8.1, -7, 6.123, -2, -1, 4,
-3, -1, 0, -1, -5, 0.6,
-1, 0.33, 6, 1/2), nrow=4, byrow=TRUE)
b = c(1.45,3,5.12,-4)

I<-eye(4, m = 4)
U = upper.tri(A, diag=FALSE)%*%A
L = lower.tri(A, diag=FALSE)%*%A
D = I%*%A
Di = inv(D)
b = c(1.45,3,5.12,-4)
tol <- 1e-9

#Jacobi
resJacobi = lsolve.jacobi(A,
  b,
  xinit = NA,
  reltol = 1e-05,
  maxiter = 1000,
  weight = 2/3,
  adjsym = TRUE,
  verbose = TRUE)

erroresJ = resJacobi[[3]]
iterJ = seq(1, resJacobi[[2]]+1)

plot( iterJ, erroresJ, type = "o", main = "Iteraciones vs errores \n Jacobi")


#Gauss
resGauss = itersolve(A, b, x0 = NULL, tol , method = "Gauss-Seidel")


#Matriz de transición Jacobi
Dii = -Di
TJ = Dii %*% (L + U)
cat("Matriz de transición \n")
print (TJ)

#Radio espectral
normaTJ = norm(TJ, type = c( "I"))

cat ("\n Radio espectral", normaTJ)

```


3. Sea el sistema $AX=b$ con tol= e^-8  
 a. Implemente una función en R para que evalue las raíces del polinomio característico asociado a la matriz $A$  
```{r}

A = matrix(c(4, -1, -1, -1, -1, 4,
-1, -1, -1, -1, 4, -1,
-1, -1, -1, 4), nrow=4, byrow=FALSE)

#Computes the characteristic polynomial (and the inverse of the matrix, if requested) using the Faddeew-Leverrier method.
polinomio = charpoly(A, info = FALSE)
cat("Polinomio caracteristico ", polinomio)

```
 
 b. Use el teorema de convergencia para determinar cuál método iterativo es más favorable.  
```{r}

I<-eye(4, m = 4)
U = upper.tri(A, diag=FALSE)%*%A
L = lower.tri(A, diag=FALSE)%*%A
D = I%*%A
Di = inv(D)

#Matriz de transicion para el método de Gauss
#Inversa de la matríz diagonal
S = (upper.tri(A, diag=FALSE)%*%A) + D
w = 1
TG = inv(I + w*(Di%*%L)) %*% (-Di%*%U)

#Matriz de transicion para el método de Jacobi
TJ = -Di %*% (L + U)

#Analisis de convergencia

normaG = norm(TG, type = c( "I"))
print("Norma de Gauss")
print(normaG)
print("Matriz de trancision de Gauss")
print(TG)

cat("\n \n")

normaJ = norm(TJ, type = c("I"))
print("Norma de Jacobi")
print(normaJ)
print("Matriz de trancision de Jacobi")
print(TJ)


```
 
 c. Evalue la matriz de transición para cada caso y en el caso del método de relajación determine el valor óptimo de $\omega$  
```{r}
A = matrix(c(4, -1, -1, -1, -1, 4,
-1, -1, -1, -1, 4, -1,
-1, -1, -1, 4), nrow=4, byrow=FALSE)


print("Matriz de trancision de Gauss")
print(TG)

cat("\n \n")

print("Matriz de trancision de Jacobi")
print(TJ)


#metodo de relajación
n=4

D1<-eye(n, m = n)
D2<-ones(n, m = n)
D3<-zeros(n, m = n)

# T =(I + ωD-1L)-1( I -ωD-1S)
I= D1
S = (upper.tri(A, diag=FALSE)%*%A) + D
L = lower.tri(A, diag=FALSE)%*%A
D = D1%*%A
Di = inv(D)
w = 0

A1 = L + S

T = inv(I + w*(Di%*%L)) %*% (I - w*(Di%*%S))
normaT = norm(T, type = c("I"))
cat("Norma transición: ", normaT)
#Entre más w se acerque a 0, más pequeña será la norma de la matríz de transición
```
 
 
 d. Teniendo en cuenta lo anterior resolver el sistema  

```{r, echo=T}

#Jacobi
X <- itersolve(A, b, method = "Jacobi")
print(X)
cat("\n")

#Sol por Gauss-Seide
X <- itersolve(A, b, tol = 1e-9 , method = "Gauss-Seidel")
print(X)
cat("\n")

#Sol por defecto
solucion<- solve(A,b)
print(solucion)
cat("\n")
```
d Comparar con la solución por defecto   
e. Evaluar el número de condición de la matriz A  
f. Evaluar el efecto en la solución si la entradad $a_{11}=4.01$
```{r,echo=T}
solucion<- solve(A,b)
cat("El número de condición es: ", kappa(A), "\n")
cat("\n")

#Resultado normal
A = matrix(c(4, -1, -1, -1, -1, 4,
-1, -1, -1, -1, 4, -1,
-1, -1, -1, 4), nrow=4, byrow=FALSE)
A
cat("\n")
solucion<- solve(A,b)
cat("La solución es: \n")
print(solucion)
cat("\n")


#Resultado cambiando
A = matrix(c(4.01, -1, -1, -1, -1, 4,
-1, -1, -1, -1, 4, -1,
-1, -1, -1, 4), nrow=4, byrow=FALSE)
A
cat("\n")
solucion<- solve(A,b)
cat("La solución es: \n")
print(solucion)
cat("\n")

```
3. 
a. Pruebe el siguiente algoritmo con una matriz $A_{3}$, modifiquelo para que $a_{ii}=0$ para todo $i$
```{r, echo=T}
tril1 <- function(M, k)
{
  if (k != 0) {
    M[!lower.tri(M, diag = TRUE)] <- 0
    M[!upper.tri(M, diag = TRUE)] <- 0
  } else {
    M[col(M) == row(M) + k ] <- 0
  }
  return(M)
}
M = matrix(c(10,9,5,
             9,8,3,
             6,4,7), nrow = 3, byrow = TRUE)
ttt<- tril1(M, 0)
print(ttt)
```
b. Implemente una función en R para que dada una matriz $A$ se obtenga una matriz diagonal $D$, donde en la diagonal estan los mismo elementos de A   

```{r}
diagonal <- function(M)
{
  M[col(M)!=row(M)] <- 0
  return(M)
}
M = matrix(c(2,3,4,1,2,3,5,6,7),nrow=3)
print(M)
#Impresion de la diagonal principal.
print(diagonal(M))
```


4. Cree una función que cuente el número de multiplicaciones en el método directo de Gauss-Jordan, para resolver un sistema de $n$ ecuaciones y pruebelo para $n=5$
```{r}
numeroMultiplicaciones <- function (A,b)
{
  if(det(A)!=0)
  {
    mult <- 0
    n <- nrow(A)
    
    M <- cbind(A,b)
    
    for (i in 1:(n-1))
    { 
      if(M[i,i]==0)
      { 
        row = which(M[i, ]!=0)[1]
        M[c(i, row), ] = M[c(row, i), ]
      }
      
      for (j in (i+1):n)
      {
          M[j, ] = M[j, ] - M[j, i]/M[i,i]*M[i, ]
          mult = mult + 2*(n+1)
      }
    }
    
    x = seq(1,n)
    x[n] = M[n, n+1]/M[n,n]
    mult = mult + n+1
    
    for(i in (n-1):1 ){
      x[i]= (M[i, n+1] - sum(M[i, (i+1):n]*x[(i+1):n]) ) /M[i,i]
      mult = mult + 2*(n-2)
    }
  
    cat("Múltiplicaciones:", mult, "\n")
    return(x)
  }
}

A = matrix(c( 0, 2, 6, 4, 2,
              4, 8, 1, 3, 1,
              0, 9, 7, 1, 1,
              5, 4, 2, 3,3,
              3, 8, 6, 9, 0), nrow=5, byrow=TRUE)
b <- c(9,1,2,9,7)
numeroMultiplicaciones(A,b)
solve(A,b)
```

5. Dado el siguiente sistema:

    $2x-z=1$                                                                                
    $\beta$x+2y-z=2                                                                         
    $-x+y+$\alpha$z=1$

a. Encuentre el valor de $\alpha$ y $\beta$ para asegura la convergencia por el método de Jacobi
```{r}
beta = 0
alpha = 3

A = matrix(c(2, 0, -1,
             beta,2 , 1,
             -1, 1, alpha), nrow=3, byrow=TRUE)

TA = t(A)
if (identical(TA,A))
{
  cat ("\n La matriz es simétrica")
}

n <- nrow(A)

D <- eye(n,n)*A
  M <- A-D
  d = sum(abs(D))
  a = sum(abs(M))
  if (d >= a)
  {
    cat ("\n La matriz es diagonalmente dominante","\n")
  }else 
  {
    cat ("\n La matriz no es diagonalmente dominante","\n")
  }
  
  cat("Los valores de alfa y beta son correctos porque A es símetrica y además es diagonalmente dominante")


```

b. Genere una tabla que tenga 10 iteraciones, del método de Jacobi con vector inicial $x_{0}=[1,2,3]^t$  
```{r}
A = matrix(c(2, 0, -1,
             beta,2 , 1,
             -1, 1, alpha), nrow=3, byrow=TRUE)
b = matrix (c(1,2,1),nrow=3, byrow=TRUE)

x0 = c(1,2,3)


sol = lsolve.jacobi(A,b,x0,reltol = 1e-8)
print(sol[[1]])

errores = sol[[3]]
errores = errores[c(1:10)]
iteraciones <- c(1:10)

tabla = cbind(iteraciones,errores)
print(tabla)
```

c. Grafique cada ecuación y la soñlución   
```{r}
e1 <- function(x, y) 2*x-1
e2 <- function(x,y)2*y-2
e3 <- function(x,y)x/3-y/3+1/3
x <- y <- seq(-1, 1, length= 20)

z <- outer(x, y, e1)
persp(x, y, z,col="green")
z <- outer(x, y, e2)
persp(x, y, z,col="red")
z <- outer(x, y, e3)
persp(x, y, z,col="blue")
```

6. Instalar el paquete Matrix y descomponga la matriz $A$ (del punto dos) de la forma $LU$ y la factorizarla como $A=QR$  
```{r}
A = matrix(c(-8.1, -7, 6.123, -2,
             -1, 4,-3, -1,
             0, -1, -5, 0.6,
             -1, 0.33, 6, 1/2), nrow=4, byrow=TRUE)
A

b = matrix(c(1.45,3,5.12,-4), nrow=4, byrow=TRUE)
b
Ab = cbind(A,b)
print(Ab)

#matrices necesarias
I<-eye(4, m = 4)
U = upper.tri(A, diag=FALSE)%*%A
L = lower.tri(A, diag=FALSE)%*%A
D = I%*%A

#factorizacion A = QR
gs <- gramSchmidt(A)
(Q <- gs$Q); (R <- gs$R)

if(all(Q%*%R == A))
{
  cat("comprobado")
}
```


7.
a. Determinar numéricamente la intersección entre la circunferencia $x^2 + y^2 = 1$ y la recta $y = x$. Usamos una aproximación inicial $(1,1)$. Utilice el pauqte BB y  la función BBsolve() del paquete,grafique la solución 
```{r}
library(BB)
ecuaciones = function(x) {
  n = length(x)
  F = rep(NA, n)
  F[1] = x[1] - x[2]
  F[2] = x[1]^2 + x[2]^2 -1
  F
}
p0 = c(1,1) # n initial starting guess
sol = BBsolve(par=p0, fn=ecuaciones)
sol$par

plot(sol$par)
plot(ecuaciones)
```

b Analizar y comentar el siguinte código
```{r, echo=T}
trigexp = function(x) {
#obtener el numero de variables del sistema
n = length(x)
# Llenar F con n elementos vacios
F = rep(NA, n)
#Ingreso de ecuaciones:  F[1] = 3(x_1)^2 + 2(x_2) - 5 + sin( (x_1)-(x_2) )( sin( (x_1)+(x_2) ) )
F[1] = 3*x[1]^2 + 2*x[2] - 5 + sin(x[1] - x[2]) * sin(x[1] + x[2])
#a tn1 se le asigna una secuencia de 2 hasta n-1
tn1 = 2:(n-1)
#Se ingresan |tn1| ecuaciones, es decir desde la ecuación 2 hasta la n-1
F[tn1] = -x[tn1-1] * exp(x[tn1-1] - x[tn1]) + x[tn1] *
( 4 + 3*x[tn1]^2) + 2 * x[tn1 + 1] + sin(x[tn1] -
x[tn1 + 1]) * sin(x[tn1] + x[tn1 + 1]) - 8
#Se ingresa la ecuación n
F[n] = -x[n-1] * exp(x[n-1] - x[n]) + 4*x[n] - 3
F
}
n = 10000
p0 = runif(n) # n initial random starting guesses
#se resuelve el sistema trigexp con BBsolve, utilizando n valores iniciales
sol = BBsolve(par=p0, fn=trigexp)
#Muestra la solución del sistema para cada uno de los n valores iniciales
#sol$par
```

8. Demuestre y realice varias pruebas que la matriz de transición por el método de Gauss-Seidel esta dada por $T=(-D^{-1}U)(I+LD^{-1})^{-1}$

Se tiene en cuenta la definición de convergencia del error de entrucamiento de la forma:

$E^{k+1}=TE^k$

Si se opera el lado izquierdo de la ecuación se llega a la expresión:

$X-X^{K+1}=-D^{-1}L(X-x^{k+1})-UD^{-1}(X-X^K)$

$E^{k+1}=-D^{-1}LE^{k+1}-UD^{-1}E^K$

$E^{k+1}+D^{-1}LE^{k+1}=-UD^{-1}E^{k}$

$E^{k+1}(I+D^{-1}L)=-D^{-1}UE^k$

Con esto se llega a la expresión final:

$E^{k+1}=(-D^{-1}U)(I+D^{-1}L)^{-1}E^k$

Reemplazando esta expresión en la expresión de definición de convergencia, se tiene que la matriz de transición T es:

$T=(-D^{-1}U)(I+LD^{-1})^{-1}$

